【裁判字號】    97,上訴,1854
【裁判日期】    971204
【裁判案由】    違反毒品危害防制條例
【裁判全文】
臺灣高等法院高雄分院刑事判決        97年度上訴字第1854號
上  訴  人  臺灣高雄地方法院檢察署檢察官
被      告  甲○○
上列上訴人因被告違反毒品危害防制條例案件，不服臺灣高雄地
方法院97年度審訴字第4454號中華民國97年11月4 日第一審判決
（起訴案號：臺灣高雄地方法院檢察署97年度毒偵字第7256號）
，提起上訴，本院判決如下：
    主  文
原判決撤銷，發回臺灣高雄地方法院。
    理  由
一、公訴意旨略以：甲○○基於施用第一級毒品之犯意，於民國
    97年7 月23日18時許，在屏東縣屏東市○○路上某加油站廁
    所內，施用第一級毒品海洛因。嗣於同年月25日18時30分許
    ，在高雄縣大寮鄉○○○路297 號九曲堂加油站廁所前，因
    形跡可疑為警查獲，並經其同意採尿送驗結果呈嗎啡陽性反
    應而查悉上情，因認被告甲○○涉犯毒品危害防制條例第10
    條第1 項之施用第一級毒品罪嫌。
二、原判決略以本件被告之住所係在屏東縣屏東市廣興里廣興55
    號之3 ，有被告之戶政資料查詢結果附卷可稽，又居所係在
    屏東縣屏東市○○街3 之2 號，亦為被告所自承在卷；又本
    案係於97年10月2 日繫屬該院，有該院收文戳章足佐，而依
    卷內所存證據，並無從證明被告起訴當時所在地係在該院轄
    區內。另據被告於偵訊中所述，其於前開時間施用第一級毒
    品海洛因之地點，係在屏東縣屏東市○○路某加油站內，有
    97年7 月25日偵訊筆錄在卷可稽。綜上，本件被告住、居所
    地、所在地及犯罪地，均非在該院管轄之高雄縣市，自難認
    該院有管轄權，揆諸首揭說明，檢察官向該院提起公訴，尚
    有未合，爰不經言詞辯論，逕為諭知管轄錯誤之判決，並同
    時諭知移送於有管轄權之臺灣屏東地方法院。
三、查被告自承施用第一級毒品之時間為97年7 月23日18時許，
    而其被查獲持有第一級毒品時間為97年7 月25日18時許（查
    獲地係在高雄縣），兩者極為密接，且查獲扣案之第一級毒
    品海洛因僅淨重0.14公克，數量甚少，被告上揭施用毒品與
    持有毒品罪間難謂無吸收關係；原判決逕為管轄錯誤判決，
    依法自有未合。本件檢察官上訴意旨稱被告持有毒品罪，與
    本件起訴之施用毒品罪，有實質上一罪關係等情，核屬有據
    ，自應由本院將原判決撤銷，發回原審法院更為適當之處理
    ，並不經言詞辯論為之。
據上論斷，應依刑事訴訟法第369 條第1 項、第372 條，判決如
主文。
中    華    民    國    97    年    12    月     4    日
                  刑事第四庭    審判長法  官  蕭權閔
                                      法  官  李嘉興
                                      法  官  吳進寶
以上正本證明與原本無異。
如不服本判決應於收受本判決後10日內向本院提出上訴書狀，其
未敘述上訴理由者，並得於提起上訴後10日內向本院補提理由書
狀（均須按他造當事人之人數附繕本）「切勿逕送上級法院」。
中    華    民    國    97    年    12    月     4    日
                                      書記官  林佳蓉


司法院資訊處製作；財團法人民間司法改革基金會備份。
